臺灣臺北地方法院刑事判決
111年度審簡上字第101號
上  訴  人  臺灣臺北地方檢察署檢察官
被      告  吳雅慧



選任辯護人  王志傑律師（法扶律師）            
上列上訴人因被告洗錢防制法等案件，不服本院於民國111年1月
33日所為111年度審簡字第93、94號第一審刑事簡易判決（起訴
案號：110年度偵字第8281、11160號、追加起訴案號：110年度
偵字第8201、10130、18056號、移送併辦案號：110年度偵字第2
4632、29125號）提起上訴，本院管轄之第二審合議庭判決如下
：
    主  文
原判決撤銷。
吳雅慧幫助犯洗錢防制法第十四條第一項之一般洗錢罪，處有期
徒刑貳月，併科罰金新臺幣壹萬元，罰金如易服勞役，以新臺幣
壹仟元折算壹日；又幫助犯洗錢防制法第十四條第一項之一般洗
錢罪，處有期徒刑參月，併科罰金新臺幣貳萬元，罰金如易服勞
役，以新臺幣壹仟元折算壹日；應執行有期徒刑肆月，併科罰金
新臺幣貳萬元，罰金如易服勞役，以新臺幣壹仟元折算壹日；緩
刑伍年，緩刑期間應按附表所示方法支付損害賠償。
    事  實
一、吳雅慧於民國109年7月間透過微信暱稱「大姐」之人，知悉
    可出租金融帳戶資料與「大姐」以賺取報酬，吳雅慧依一般
    社會生活之通常經驗，知悉申設金融機構帳戶並無特殊限制
    ，苟非使用於不法用途，無向不認識之人以金錢收購、承租
    金融帳戶之必要，因而可預見將金融機構帳戶之存摺、提款
    卡及密碼任意交予他人使用，可能成為詐欺取財之犯罪工具
    ，帳戶款項經提款後將切斷金流，可掩飾、隱匿不法所得去
    向，仍因需錢孔急，基於縱使他人以其交付金融帳戶實施犯
    罪、供作被害人匯款之用，仍不違背其本意，基於幫助詐欺
    取財及幫助洗錢之不確定故意，於109年7月底某日，以不詳
    方式將其在玉山銀行北新分行所申辦帳號0000000000000號
    帳戶(下稱玉山銀行帳戶)之存摺、提款卡、密碼交付「大姐
    」，任由「大姐」使用，「大姐」旋交付本案詐欺集團使用
    。嗣本案詐欺集團成員取得上開玉山銀行帳戶後，即基於詐
    欺、洗錢之犯意聯絡，於如附件一附表一編號8至9所示時間
    ，對附件一附表一編號8至9所示之人，施以如附件一附表一
    編號8至9所示之詐術，致附表一編號8至9所示之人陷於錯誤
    ，依指示於附表一編號8至9所示之時間，匯出如附表一編號
    8至9所示之金額至上開玉山帳戶內，旋遭提領一空。
二、吳雅慧雖與「大姐」微信溝通過程，知悉「大姐」係為詐欺
    集團收購帳戶，惟因需錢急用，再次基於幫助詐欺取財及幫
    助洗錢之故意，先向不知情之姪子謝孝澤（所涉詐欺犯行部
    分，另為不起訴處分）取得謝孝澤所申辦臺灣土地銀行帳號
    000000000000號帳戶（下稱土銀帳戶）之存摺及提款卡，再
    於109年9月22日某時許，在新北市○○區○○○○號」貨運行內，
    以託運方式將謝孝澤土銀帳戶寄給「大姐」使用，並告知提
    款卡密碼，「大姐」旋交付本案詐欺集團使用。嗣本案詐欺
    集團成員收得上開帳戶後，即基於詐欺、洗錢之犯意聯絡，
    於如附件一附表一編號1至7、10至11所示時間，對附件一附
    表一編號1至7、10至11所示之人，施以如附件一附表一編號
    1至7、10至11所示之詐術，致附件一附表一編號1至7、10至
    11所示之人陷於錯誤，依指示於附件一附表一編號1至7、10
    至11所示之時間，匯出如附件一附表一編號1至7、10至11所
    示之金額至上開謝孝澤土銀帳戶內，旋遭提領一空。
三、案經陳志瑋訴由臺南市政府警察局歸仁分局、魏聆庭訴由高
    雄市政府警察局三民第一分局、施閔鏵訴由嘉義縣警察局民
    雄分局、林晏彣及李瑞綺訴由新北市政府警察局新店分局、
    吳柏威訴由臺中市政府警察局豐原分局、洪振雄訴由新北市
    政府警察局三峽分局、陳采瑜訴由臺南市政府警察局善化分
    局、陳采瑜、廖育瑩訴由臺北市政府警察局刑事警察大隊、
    廖育瑩訴由新北市政府警察局新莊分局、張凱翔訴由臺北市
    政府警察局刑事警察大隊、廖柏毓訴由臺北市政府警察局刑
    事警察大隊報請臺灣臺北地方檢察署偵查起訴。
    理  由
一、證據之認定：
  ㈠被告之自白，非出於強暴、脅迫、利誘、詐欺、疲勞訊問、
    違法羈押或其他不正之方法，且與事實相符者，得為證據，
    刑事訴訟法第156條第1項定有明文。本件被告於警詢、偵查
    、原審及本院審理時，就事實欄所示之犯行，均自白犯罪，
    且未就自己供述的任意性有所爭執，且本院依下列事證，而
    足以佐證此自白確屬真實可信，按上開規定，自得作為證據
    。
  ㈡本判決所引用之非供述證據，與本案均有關連性，亦無證據
    證明係實施刑事訴訟程序之公務員以不法方式所取得，依刑
    事訴訟法第158條之4之反面解釋，當有證據能力，復於本院
    審理時，提示並告以要旨，使檢察官、被告充分表示意見，
    自得為證據使用。
二、本案事實，業據被告於原審、本院審理時坦承不諱，核與告
    訴人陳志瑋、魏聆庭、施閔鏵、林晏彣、李瑞綺、吳柏威、
    洪振雄、陳采瑜、廖育瑩、張凱翔、廖柏毓詢時之指述均相
    符，並有被告玉山銀行帳號0000000000000號帳戶之開戶資
    料及交易往來明細表、謝孝澤之臺灣土地銀行帳號00000000
    0000號帳戶之開戶資料及交易明細、匯款資料、被告與「維
    」間微信對話截圖、與「大姐」間微信對話截圖各一份、「
    空軍一號」貨運行寄貨憑證在卷可佐，足認被告之任意性自
    白與事證相符，可認屬實，本案事證明確，被告犯行堪予認
    定，應依法論科。
三、上訴人即檢察官上訴意旨略以：
    原審諭知被告吳雅慧幫助犯洗錢防制法第十四條第一項之一
    般洗錢罪，處有期徒刑貳月，併科罰金新臺幣壹萬元，罰金
    如易服勞役，以新臺幣壹仟元折算壹日。又幫助犯洗錢防制
    法第十四條第一項之一般洗錢罪，處有期徒刑參月，併科罰
    金新臺幣貳萬元，罰金如易服勞役，以新臺幣壹仟元折算壹
    日。應執行有期徒刑肆月，併科罰金新臺幣貳萬元，罰金如
    易服勞役，以新臺幣壹仟元折算壹日。緩刑伍年，緩刑期間
    付保護管束，並應按判決書附表二所示方法支付損害賠償，
    並應於判決確定後參年內向指定之政府機關、政府機構、行
    政法人、社區或其他符合公益目的之機構或團體提供伍拾小
    時之義務勞務。固屬卓見。惟查：
  ㈠被告基於幫助不詳犯罪集團詐欺取財及洗錢之不確定故意，
    於民國109年9月22日某時許，在新北市○○區○○○○號」貨運行
    內，以託運方式將其自不知情之姪子謝孝澤（所涉詐欺犯行
    部分，另為不起訴處分）處取得謝孝澤所申辦臺灣土地銀行
    帳號000000000000號帳戶（下稱土銀帳戶）之存摺及提款卡
    交付予真實姓名年籍不詳、自稱「大姐」之女子使用，並告
    知提款卡密碼。嗣該詐騙集團成員收得上開帳戶後，即意圖
    為自己不法之所有，基於詐欺、洗錢之犯意，於如本署111
    年度偵字第5143、6520號併辦意旨書附表所示時間，施以詐
    術，致吳冠宏、洪紹詠陷於錯誤，依指示匯出如併辦意旨書
    附表所示之金額至上開土銀帳戶內等情，核被告所為，係犯
    刑法第30條第1項、第339條第1項之幫助詐欺取財罪及刑法
    第30條第1項、違反洗錢防制法第14條之幫助洗錢罪嫌，惟
    此部分之犯罪事實，現由本署檢察官以111年度偵字第5143
    、6502號案件偵辦中，有本署檢察官併辦意旨書及新竹縣政
    府警察局竹北分局刑事案件報告書影本各一份在卷可稽。
  ㈡再查被告所為上揭犯罪事實，與原判決所認定之犯罪事實係
    為裁判上一罪，而此部分犯行警方較晚移送而未及併案審酌
    ，然依審判不可分原則，該案應為起訴效力所及，原審未及
    斟酌審判，難認原判決允當。
  ㈢綜上，原審判決認事用法既有未洽，請求撤銷原判決，更為
    適當之判決等語。
四、論罪科刑及原判決撤銷理由：
  ㈠金融機構開設帳戶及請領金融卡，係針對個人信用而予以資
    金流通，是以帳戶戶名為申設者之個人姓名，具有強烈之屬
    人性，而金融帳戶為個人理財工具，且金融卡及密碼為個人
    金融帳戶提領之用，事關個人財產權益，自應妥善保管，除
    非本人或與本人具密切親誼關係者，難認有何正當理由可交
    付予他人，縱偶因特殊情況須將該等物品交付予他人，亦必
    深入瞭解該他人之可靠性與用途，再行提供使用，否則如落
    入不明人士手中，極易被利用為與財產有關犯罪工具，係一
    般生活經驗。又邇來利用人頭帳戶以行詐取財物之事屢見不
    鮮，施以詐術使被害人誤信為真而依指示操作轉出款項至人
    頭帳戶後，由詐欺集團成員將之提領一空之犯罪手法，層出
    不窮，業經媒體反覆傳播，並經政府以在銀行張貼海報及於
    自動櫃員機播放影片等方式多方宣導，是利用他人帳戶作為
    詐欺取財所得財物匯入、取款以隱匿所得去向之犯罪工具，
    依一般人通常之智識及經驗均已知之常識。兼以一般人在正
    常情況下，如須使用金融帳戶，皆可自行向銀行申請開立，
    並無特別限制，苟非意在將該金融帳戶作為犯罪之不法目的
    或隱匿犯罪所得，實無取得他人帳戶金融卡及密碼之必要，
    足見其取得之目的係在於供用以詐使他人將款項匯入後再加
    以提領而躲避追查去向之財產犯罪之用。被告行為時為成年
    人，非無社會經驗之人，對上情並非難以查知，被告交付提
    供帳戶存摺、提款卡及密碼等資料之對象並非熟知而有信賴
    基礎之對象，竟仍交付帳戶存摺、提款卡及密碼等資料，而
    使該詐欺集團得以使用該金融帳戶提款，堪認被告主觀上係
    基於幫助詐欺取財之不確定故意而為。 
　㈡核被告所為，係犯刑法第30條第1項前段、洗錢防制法第14條
    第1項之幫助洗錢罪，及刑法第30條第1項前段、第339條第1
    項之幫助詐欺取財罪。被告以一提供帳戶資料之行為，同時
    觸犯上開數罪名，為想像競合犯，應依刑法第55條規定從一
    重以幫助洗錢罪處斷。
　㈢洗錢防制法第16條第2項規定，犯前二條之罪，在偵查或審判
    中自白者，減輕其刑。被告於原審準備程序時就本件犯罪自
    白犯行，應依前開規定減輕其刑。被告係對正犯資以助力而
    實施犯罪構成要件以外之行為，為幫助犯，應依刑法第30條
    第2項之規定，按正犯之刑減輕之。
  ㈣刑罰之量定，固屬法院自由裁量之職權行使，然刑事審判之
    量刑，在於實現刑罰權之分配的正義，故法院對科刑判決之
    被告量刑，應符合罪刑相當原則，使罰當其罪，此所以刑法
    第57條明定科刑時應審酌一切情狀，尤應注意該條所列各款
    情形，以為科刑輕重之標準（最高法院92年度台上字第3268
    號、95年度台上字第1779號判決意旨參照）。再者，法律上
    屬於自由裁量之事項，並非概無法律性之拘束，自由裁量係
    於法律一定之外部性界限內使法官具體選擇以為適當之處理
    ；因此在裁量時，必須符合所適用之法規之目的；更進一步
    言，須受法律秩序之理念所指導，此即所謂之自由裁量之內
    部性界限。事實審法院對於被告之量刑，自應符合比例、平
    等及罪刑相當原則，使輕重得宜，罰當其罪。
  ㈤原審經審理結果，認被告犯罪事證明確，因而適用刑事訴訟
    法第449條第2項、第3項，洗錢防制法第14條第1項、第16條
    第2項，刑法第11條、第30條第1項前段、第2項、第339條第
    1項、第55條、第51條第5款、第7款、第42條第3項前段、第
    74條第1項第2款、第2項第3款、第5款、第93條第1項第2款
    ，審酌被告以提供金融帳戶助長詐騙集團犯罪，增加政府查
    緝此類犯罪之困難，因而危害他人財產法益及社會秩序，所
    害非輕，惟念其犯後坦認犯行，另考量其犯罪動機、手段、
    所生損害、業與被害人陳志瑋、魏聆庭、施閔鏵、林晏彣、
    李瑞綺、洪振雄、陳采瑜、張凱翔、廖柏毓成立調解，有原
    審110年度審附民移調字第942號調解筆錄、110年度審附民
    移調字第1162號調解筆錄、110年度審附民移調字第1282號
    調解筆錄、110年度審附民移調字第1293號調解筆錄、110年
    度審附民移調字第1438號調解筆錄各1份在卷(見原審審訴11
    92卷第141-142頁、第193-194頁、第195-196頁、第223-224
    頁，原審審訴1275卷第71-72頁)，以及被害人吳柏威、廖育
    瑩經原審多次傳喚均未到庭表示意見終未能成立調解，暨被
    告自述為專科畢業之智識程度、目前只有做兼職的工作、因
    為膝蓋有開過刀，又有氣喘、月收入約7、8千元、無需扶養
    他人之家庭經濟狀況（見原審審訴1192卷第233頁）等一切
    情狀，分別量處如原審判決主文所示之刑並定其應執行刑，
    並就罰金部分於定刑前後均諭知易服勞役之折算標準，固非
    無見。惟被告於本院審理期間與移送併辦告訴人洪紹詠達成
    和解並已履行完畢，有111年度審簡上附民移調字第18號調
    解筆錄及被告陳報狀各一份可憑，原審未及審酌上情，為符
    合罪刑相當之原則，應由本院將原判決撤銷改判。
  ㈥審酌本案被告犯後態度，於本院審理期間與移送併辦告訴人洪紹詠達成和解並已履行如上述，另一移送併辦告訴人吳冠宏經本院傳喚未到庭致未能達成和解，兼衡被告現因發生嚴重車禍導致腳部受傷、目前復健中及其智識程度、生活經濟狀況、犯罪手段等一切情狀，分別量刑如主文所示，並就併科罰金刑諭知易服勞役之折算標準。被告前未曾受有期徒刑以上刑之宣告，有臺灣高等法院被告前案紀錄表一份在卷可稽，本院認被告經此偵、審及科刑之教訓，當知所警惕，無再犯之虞，所宣告之刑以暫不執行為適當，依刑法第74條第1項第1款規定，併予緩刑諭知，以啟自新。
六、沒收：
    被告所幫助之詐欺集團成員雖利用被告所提供之上開金融帳
    戶分別向如附表一所示之告訴人詐得金錢，然所謂幫助犯係
    指就他人之犯罪加以助力，使其易於實施之積極或消極行為
    而言。其犯罪態樣與實施犯罪之正犯有異，其所處罰者，乃
    其提供助力之行為本身，而非正犯實施犯罪之行為，因此幫
    助犯對正犯所有供犯罪所用或因犯罪所得之物，無庸併為沒
    收之宣告；幫助犯僅係對於犯罪構成要件以外行為為加工，
    除因幫助行為有所得外，正犯犯罪所得，非屬幫助犯之犯罪
    成果，自不得對其為沒收之諭知（最高法院88年度台上字第
    6234號、106年度台上字第1196號判決意旨參照）。本院就
    詐欺集團成員之犯罪所得，自無庸宣告沒收或追徵價額。本
    案被告已與被害人等達成和解如上述，且公訴人並未舉證證
    明被告因提供帳戶而有犯罪所得，如予沒收，有過苛之虞，
    依刑法第38條之2第2項規定不予宣告沒收。　　
據上論斷，應依刑事訴訟法第455條之1第1項、第3項、第369條
第1項前段、第364條、第299條第1項前段，洗錢防制法第14條第
1項、第16條第2項，刑法第11條前段、第339條第1項、第30條第
1項前段、第2項、第55條前段、第42條第3項前段、第74條第1項
第1款、第2項第3款，刑法施行法第1條之1第1項，判決如主文。
本案經檢察官許佩霖提起公訴，檢察官許智評追加起訴，檢察官
鄭東峯、蕭永昌移送併辦，檢察官吳春麗提起上訴，檢察官洪敏
超到庭執行職務。
中    華    民    國　　111 　年　　10　　月　　24　　日
                  刑事第二十庭審判長  法  官  洪英花
　　　　　　　　　
                                      法  官  宋恩同
　　　　　　　　　　　　　　　　　　　
                                      法  官  賴鵬年
以上正本證明與原本無異。
不得上訴。
                                      書記官  洪啟瑞
中    華    民    國　　111 　年　　10　　月　　25　　日
附表：　　
１、被告應於民國（下同）110年12月6日以前給付陳志瑋新臺幣
    （下同）35,000元，並由被告匯款至陳志瑋所指定彰化銀行
    板橋分行戶名陳志瑋、帳號00000000000000號之帳戶。
２、被告應於110年12月30日以前給付魏聆庭38,000元，並由被告
    匯款至魏聆庭所指定永豐銀行帳號00000000000000號之帳戶
    。　　　
３、被告應於110年12月9日以前給付施閔鏵110,000元，並由被告
    匯款至施閔鏵所指定台新銀行沙鹿分行戶名施閔鏵、帳號00
    000000000000號之帳戶。　　
４、被告應於110年12月30日以前給付林晏彣92,000元，並由被告
    匯款至林晏彣所指定中國信託銀行帳號000000000000號之帳
    戶。　　
５、被告應於110年11月16日以前給付李瑞綺10,000元，並由被告
    匯款至李瑞綺所指定中華郵政股份有限公司帳號00000000
　　000000號之帳戶。
６、被告應於110年11月16日以前給付洪振雄20,000元，並由被告
    匯款至洪振雄所指定中華郵政股份有限公司帳號00000000
　　000000號之帳戶。　　
７、被告應給付陳采瑜300,000元，給付方式如下：自110年11
　　月起，按月於每月15日以前給付2,000元至全部清償完畢為
　　止，如有一期未履行，視為全部到期，並由被告匯款至陳采
　　瑜所指定中國信託銀行戶名陳采瑜、帳號000000000000號之
　　帳戶。
８、被告應於110年11月16日以前給付廖柏毓30,000元，並由被告
    匯款至廖柏毓所指定土地銀行戶名廖柏毓、帳號0000000
　　00000號之帳戶。
９、被告應於110年12月9日以前給付張凱翔45,000元，並由被告
    匯款至張凱翔所指定玉山銀行戶名張凱翔、帳號0000000000
　　000號之帳戶。
附件一：
臺灣臺北地方法院刑事簡易判決
111年度審簡字第93號
                                     111年度審簡字第94號
公  訴  人  臺灣臺北地方檢察署檢察官
被      告  吳雅慧
選任辯護人  黃雨柔律師(法扶律師)
上列被告因詐欺等案件，經檢察官提起公訴（110年度偵字第828
1號、第11160號）及追加起訴（110年度偵字第8201號、第10130
號、第18056號）暨移送併辦（110年度偵字第24632號、第29125
號），嗣被告於本院準備程序時自白犯罪（110年度審訴字第119
2號、第1275號），經本院合議庭裁定由受命法官獨任逕以簡易
判決處刑，判決如下：
    主      文
吳雅慧幫助犯洗錢防制法第十四條第一項之一般洗錢罪，處有期
徒刑貳月，併科罰金新臺幣壹萬元，罰金如易服勞役，以新臺幣
壹仟元折算壹日。又幫助犯洗錢防制法第十四條第一項之一般洗
錢罪，處有期徒刑參月，併科罰金新臺幣貳萬元，罰金如易服勞
役，以新臺幣壹仟元折算壹日。應執行有期徒刑肆月，併科罰金
新臺幣貳萬元，罰金如易服勞役，以新臺幣壹仟元折算壹日。緩
刑伍年，緩刑期間付保護管束，並應按附表二所示方法支付損害
賠償，並應於判決確定後參年內向指定之政府機關、政府機構、
行政法人、社區或其他符合公益目的之機構或團體提供伍拾小時
之義務勞務。
    事實及理由
一、犯罪事實：
(一)吳雅慧於民國109年7月間透過微信暱稱「大姐」之人，知悉
　　可出租金融帳戶資料與「大姐」以賺取報酬，吳雅慧依一般
    社會生活之通常經驗，知悉申設金融機構帳戶並無特殊限制
　　，苟非使用於不法用途，無向不認識之人以金錢收購、承租
    金融帳戶之必要，因而可預見將金融機構帳戶之存摺、提款
    卡及密碼任意交予他人使用，可能成為詐欺取財之犯罪工具
　　，帳戶款項經提款後將切斷金流，可掩飾、隱匿不法所得去
    向，仍因需錢孔急，基於縱使他人以其交付金融帳戶實施犯
    罪、供作被害人匯款之用，仍不違背其本意，基於幫助詐欺
    取財及幫助洗錢之不確定故意，於109年7月底某日，以不詳
    方式將其在玉山銀行北新分行所申辦帳號0000000000000號
    帳戶(下稱玉山銀行帳戶)之存摺、提款卡、密碼交付「大姐
　　」，任由「大姐」使用，「大姐」旋交付本案詐欺集團使用
　　。嗣本案詐欺集團成員取得上開玉山銀行帳戶後，即基於詐
    欺、洗錢之犯意聯絡，於如附表一編號8至9所示時間，對附
    表一編號8至9所示之人，施以如附表一編號8至9所示之詐術
　　，致附表一編號8至9所示之人陷於錯誤，依指示於附表一編
    號8至9所示之時間，匯出如附表一編號8至9所示之金額至上
    開玉山帳戶內，旋遭提領一空。
(二)吳雅慧雖與「大姐」微信溝通過程，知悉「大姐」係為詐欺
    集團收購帳戶，惟因需錢急用，再次基於幫助詐欺取財及幫
    助洗錢之故意，先向不知情之姪子謝孝澤（所涉詐欺犯行部
    分，另為不起訴處分）取得謝孝澤所申辦臺灣土地銀行帳號
    000000000000號帳戶（下稱土銀帳戶）之存摺及提款卡，再
    於109年9月22日某時許，在新北市○○區○○○○號」貨運行內，
    以託運方式將謝孝澤土銀帳戶寄給「大姐」使用，並告知提
    款卡密碼，「大姐」旋交付本案詐欺集團使用。嗣本案詐欺
    集團成員收得上開帳戶後，即基於詐欺、洗錢之犯意聯絡，
    於如附表一編號1至7、10至11所示時間，對附表一編號1至7
    、10至11所示之人，施以如附表一編號1至7、10至11所示之
    詐術，致附表一編號1至7、10至11所示之人陷於錯誤
　　，依指示於附表一編號1至7、10至11所示之時間，匯出如附
    表一編號1至7、10至11所示之金額至上開謝孝澤土銀帳戶內
　　，旋遭提領一空。
二、證據　　
(一)證人即告訴人陳志瑋於警詢時之指述及其提供之交易明細表
    截圖照片4張、與詐欺集團間通訊軟體LINE對話畫面截圖1份
    (見偵2500卷第9-17頁、第59頁、第61頁、第60頁、第65-69
    頁)。
(二)告訴人魏聆庭於警詢時之指述及其所提供之國泰世華銀行AP
　　P轉帳紀錄翻拍照片1張(見偵11126卷第11-12頁、第17頁)。
(三)告訴人施閔鏵於警詢時之指述及其所提供之轉帳明細翻拍照
    片1張、與詐欺集團間通訊軟體LINE對話畫面翻拍照片1份(
    見偵4193卷第13-14頁、第43頁、第45-55頁)。
(四)被害人林晏彣於警詢時之指述及其所提供之轉帳明細表截圖
    照片4張、與詐欺集團間通訊軟體LINE對話畫面翻拍照片1份
　　(見偵8281卷第33-37頁、第69-70頁、第81-117頁)。
(五)告訴人李瑞綺於警詢時之指述及其所提供之花蓮二信存摺封
    面及內頁交易明細、與詐欺集團間通訊軟體LINE對話畫面翻
    拍照片1份(見偵8281卷第131-135頁、第137-139頁、第141-
    159頁)。
(六)告訴人吳柏威於警詢時之指述及其所提供之彰化銀行存摺封
    面影本、匯款回條聯各1份(見偵11160卷第19-23頁、第25-2
    8頁、第55頁、第59頁)。
(七)告訴人洪振雄於警詢時之指述及其所提供之中華郵政交易明
    細、與詐欺集團間通訊軟體LINE對話畫面翻拍照片各1份(見
    偵12965卷第15-21頁、第23頁、第27-39頁、第39-45頁、第
    47-59頁)。
(八)告訴人陳采瑜警詢時之指述及其提供之網路銀行跨行轉帳明
    細、與詐欺集團間通訊軟體LINE對話畫面翻拍照片各1份(見
    偵18056卷第79-82頁，偵8201卷第11-17頁、第25、27、29
    頁、第47-55頁)。
(九)告訴人廖育瑩警詢時之指述及其提供之網路銀行跨行轉帳明
　　細、與詐欺集團間通訊軟體LINE對話畫面翻拍照片各1份(見
    偵18056卷第91-98頁，偵10130卷第11-18頁、第67、69頁、
    第77-85頁)。
(十)告訴人張凱翔警詢時之指述及其提供之彰化銀行匯款回條聯
　　　(見24632卷第21-23頁、第49頁)。
(十一)告訴人廖柏毓警詢時之指述及其提供之網路銀行轉帳交易
      明細截圖2紙(見偵29125卷第37-41頁、第75、77頁，本院
      審訴1192卷第147-148、149-151頁)。
(十二)證人即同案被告謝孝澤於警詢時之證述(見偵2500卷第83-
      85頁，偵4193卷第107-109頁，偵8281卷第223-225頁，偵
      11160卷第169-171頁，偵11126卷第75-77頁，偵12965卷
      第107-109頁，偵24632卷第9-13頁，偵29125卷第27-33
　　　頁)。
(十三)謝孝澤之臺灣土地銀行帳號000000000000號帳戶之開戶資
      料及交易明細1份(偵2500卷第25-41、43-45頁，偵4193卷
      第63-79頁，偵8281卷第177-193頁，偵11160卷第39-53頁
　　　，偵11126卷第37-53頁，偵12965卷第77-89頁，偵24632
      卷第53-65頁)。　　
(十四)被告之玉山銀行帳號0000000000000號帳戶之開戶資料及
      交易往來明細表(見偵18056卷第51頁、第53-56頁，偵101
　　　30卷第89-93頁，偵8201卷第61-65頁)。　　
(十五)被告與「維」間微信對話截圖、與「大姐」間微信對話截
　　  圖各1份(見偵8281卷所附被告陳報與「大姐」對話截圖卷
　　  全卷，偵11160卷第63-71頁，偵8201卷第163-220頁)。
(十六)「空軍一號」貨運行寄貨憑證(見偵29125卷第25頁)。
(十七)被告吳雅慧於本院準備程序時之自白(見本院審訴1192卷
　　　第232頁，本院審訴1275卷第142頁)。　　　　　　
三、論罪科刑
(一)核被告就事實欄一(一)、(二)所為，均係犯刑法第30條第1
    項前段、第339條第1項之幫助犯詐欺取財罪，及刑法第30條
    第1項前段、洗錢防制法第14條第1項之幫助一般洗錢罪。併
    辦意旨雖均認被告係成立洗錢防制法第14條第1項之正犯，
    然被告僅提供帳戶與詐欺集團成員，無參與後續之提款行為
　　，其所為非洗錢防制法第2條第2款所指洗錢行為，無從成立
    一般洗錢罪之直接正犯，併辦意旨容有誤會，一併敘明。
(二)被告就事實欄一(一)、(二)部分，各以一提供帳戶之行為，
    幫助本案詐欺集團分別詐欺附表一編號8、9所示告訴人及附
    表一編號1至7、10至11所示之告訴人等11人財物及幫助本案
    詐欺集團洗錢，係以一行為而觸犯數罪名，並侵害不同被害
    人財產法益，為想像競合犯，應依刑法第55條前段規定，各
    從一重之幫助一般洗錢罪處斷。
(三)被告所犯上開幫助一般洗錢犯行(共2罪)，犯意各別，行為
　　互殊，應予分論併罰。 
(四)被告就事實欄一(一)(二)部分係各基於幫助之犯意而為一般
    洗錢罪，均應依刑法第30條第2項規定，按正犯之刑減輕之
　　。又被告於審判中就事實欄一(一)(二)均自白洗錢犯罪，均
    依洗錢防制法第16條第2項規定，減輕其刑，並依刑法第70
    條遞減之。
(五)臺北地檢署以110年度偵字第24632號、第29125號移送併辦
　　部分，核與本案具有裁判上同一案件關係，本院自得併案審
　　理，一併敘明。　　
(六)爰審酌被告不思循正當途徑獲取所需，以提供金融帳戶助長
    詐騙集團犯罪，增加政府查緝此類犯罪之困難，因而危害他
    人財產法益及社會秩序，所害非輕，惟念其犯後坦認犯行，
　　另考量其犯罪動機、手段、所生損害、前科素行，及業與被
    害人陳志瑋、魏聆庭、施閔鏵、林晏彣、李瑞綺、洪振雄、
    陳采瑜、張凱翔、廖柏毓成立調解，有本院110年度審附民
    移調字第942號調解筆錄、110年度審附民移調字第1162號調
    解筆錄、110年度審附民移調字第1282號調解筆錄、110年度
    審附民移調字第1293號調解筆錄、110年度審附民移調字第1
　　438號調解筆錄各1份在卷(見本院審訴1192卷第141-142頁、
    第193-194頁、第195-196頁、第223-224頁，本院審訴1275
    卷第71-72頁)，以及被害人吳柏威、廖育瑩經本院多次傳喚
    均未到庭表示意見而終未能成立調解，暨被告自述為專科畢
    業之智識程度、目前只有做兼職的工作、因為膝蓋有開過刀
　　，又有氣喘、月收入約7、8千元、無需扶養他人之家庭經濟
    狀況（見本院審訴1192卷第233頁）等一切情狀，分別量處
    如主文所示之刑並定其應執行刑，並就罰金部分於定刑前後
    均諭知易服勞役之折算標準。
四、被告前雖曾因竊盜案件，分別經本院以101年度審簡上字第5
    7號判決定應執行有期徒刑2年2月確定、經臺灣板橋地方法
    院(後改名臺灣新北地方法院，下稱新北地院)以101年度易
    字第3079號判決判處有期徒刑3月確定，後經新北地院以102
    年度聲字第4230號裁定定應執行有期徒刑2年4月確定，於10
　　3年9月17日假釋出監付保護管束，後於104年4月9日假釋期
    滿未經撤銷視為執行完畢，然其於執行完畢5年以內未再因
    故意犯罪受有期徒刑以上刑之宣告等情，有前揭被告前案紀
    錄表附卷可參，而合於刑法第74條第1項第2款得宣告緩刑之
    前提要件。其本案交付金融帳戶提款卡與「大姐」所屬詐欺
    集團固有不該，然其犯後已坦認犯行，且與被害人陳志瑋、
    魏聆庭、施閔鏵、林晏彣、李瑞綺、洪振雄、張凱翔、廖柏
    毓、陳采瑜(下稱被害人等9人)達成調解，並同意以附表二
    編號1至9所示方式支付損害賠償，就被害人陳志瑋、施閔鏵
　　、林晏彣、李瑞綺、洪振雄、張凱翔、廖柏毓均已履行完畢
　　，被害人等9人亦均同意給予被告緩刑之機會，有本院調解
    筆錄5份、本院110年10月5日、11月9日、11月30日、12月2
    日、12月23日準備程序筆錄、本院公務電話紀錄共4紙等件
    在卷可參（見本院審訴1192卷第91頁、第123頁、第141至14
    2頁、第174頁、第188頁、第193至196頁、第205頁、第207
    頁、第216頁、第223至224頁、第225頁、第235頁，本院審
    訴1275卷第71至72頁)，是本院認被告經此偵審程序，當知
    所警惕，信無再犯之虞，因認對其所宣告之刑，以暫不執行
    為適當，爰宣告緩刑5年，以啟自新。又為期被告於緩刑期
    間內，深知戒惕，並維護被害人等9人權益，爰依刑法第74
    條第2項第3款之規定宣告被告應於緩刑期間內履行如附表二
    所示之內容。且考量被告為圖能快速致富，出租自身及謝孝
    澤之帳戶資料予「大姐」所屬詐欺集團，因而衍生本案犯行
    ，足見被告已偏離腳踏實地之正道，其法治觀念顯有不足
　　，且尚有告訴人吳柏威、廖育瑩未能成立調解、取得其等諒
    解，故為促被告記取教訓，並確保被告建立正確之法治觀念
　　，本院認除前開緩刑宣告之外，實有課予一定負擔以防其再
    犯之必要，併依刑法第74條第2項第5款規定，命其於判決確
    定之日起3年內應向檢察官指定之政府機關、政府機構、行
    政法人、社區或其他符合公益目的之機構或團體，提供如主
    文所示時數之義務勞務，復依刑法第93條第1項第2款規定，
    諭知被告於緩刑期間內付保護管束。倘被告違反上開所定負
    擔情節重大，足認原宣告之緩刑難收其預期效果，而有執行
    刑罰之必要，依刑法第75條之1第1項第4款規定，得撤銷其
    緩刑之宣告，併予敘明。
五、沒收
(一)被告固有將帳戶資料提供詐騙集團成員遂行詐欺之犯行，惟
    卷內尚乏積極證據證明被告就此獲有報酬或因此免除債務，
    自無從遽認被告有何實際獲取之犯罪所得，爰不予諭知沒收
    或追徵其價額。
(二)洗錢防制法第18條第1項固規定「犯第14條之罪，其所移轉
　　、變更、掩飾、隱匿、收受、取得、持有、使用之財物或財
    產上利益，沒收之；犯第15條之罪，其所收受、持有、使用
    之財物或財產上利益，亦同。」，惟被告非實際上提款之人
　　，無掩飾隱匿詐欺贓款之犯行，非洗錢防制法第14條第1項
    之正犯，自無上開條文適用，附此敘明。
六、據上論斷，應依刑事訴訟法第449條第2項、第3項，洗錢防
    制法第14條第1項、第16條第2項，刑法第11條、第30條第1
    項前段、第2項、第339條第1項、第55條、第51條第5款、第
    7款、第42條第3項前段、第74條第1項第2款、第2項第3款、
    第5款、第93條第1項第2款，刑法施行法第1條之1第1項，逕
    以簡易判決處刑如主文。
七、如不服本判決，應於判決送達後20日內，向本庭提出上訴狀
    ，上訴於本院第二審合議庭（須附繕本）。 　　
本案經檢察官許佩霖提起公訴，檢察官許智評追加起訴，檢察官
鄭東峯、蕭永昌移送併辦，檢察官吳春麗到庭執行職務。
中　　華　　民　　國　　111 　年　　1 　　月　　22　　日
　　　　　　　　　刑事第二十二庭法　官　廖棣儀
上正本證明與原本無異。 
如不服本判決應於收受送達後20日內向本院提出上訴書狀，並應
敘述具體理由；其未敘述上訴理由者，應於上訴期間屆滿後20日
內向本院補提理由書（均須按他造當事人之人數附繕本）「切勿
逕送上級法院」。告訴人或被害人如對於本判決不服者，應具備
理由請求檢察官上訴，其上訴期間之計算係以檢察官收受判決正
本之日期為準。 因疫情而遲誤不變期間，得向法院聲請回復原
狀。
                                書記官  林志忠 
中　　華　　民　　國　　111 　年　　1 　　月　　24　　日
附錄本案論罪科刑法條全文：
洗錢防制法第2條
本法所稱洗錢，指下列行為：
一、意圖掩飾或隱匿特定犯罪所得來源，或使他人逃避刑事追訴
　　，而移轉或變更特定犯罪所得。
二、掩飾或隱匿特定犯罪所得之本質、來源、去向、所在、所有
    權、處分權或其他權益者。
三、收受、持有或使用他人之特定犯罪所得。
洗錢防制法第14條
有第二條各款所列洗錢行為者，處7年以下有期徒刑，併科新臺
幣5百萬元以下罰金。
前項之未遂犯罰之。
前二項情形，不得科以超過其特定犯罪所定最重本刑之刑。
刑法第30條
幫助他人實行犯罪行為者，為幫助犯。雖他人不知幫助之情者，
亦同。
幫助犯之處罰，得按正犯之刑減輕之。
刑法第339條
意圖為自己或第三人不法之所有，以詐術使人將本人或第三人之
物交付者，處5年以下有期徒刑、拘役或科或併科50萬元以下罰
金。
以前項方法得財產上不法之利益或使第三人得之者，亦同。
前二項之未遂犯罰之。
附表一：
編號 告訴人/被害人 詐欺方式 受詐欺匯款時間 金額(新臺幣) 帳戶 備註 1     陳志瑋 於109年8月間告訴人陳志瑋透過交友軟體Partying結識真實姓名年籍不詳LINE暱稱「亭鈺」之人，該暱稱「亭鈺」之人向告訴人陳志瑋訛稱：可投資安達金融獲利，並須申請成為會員云云，致告訴人陳志瑋陷於錯誤，而於右列所示時間匯款右列所示金額至右列帳戶內。 109年9月26日15時36分 2萬9,985元 謝孝澤所申設臺灣土地銀行帳號 000000000000號帳戶 即起訴書犯罪事實欄一     109年9月26日15時59分  3萬元      109年9月26日16時5分    3萬元      109年9月26日16時19分 43元   2      魏聆庭 於109年9月4日某時許告訴人魏聆庭瀏覽詐欺集團在臉書張貼之徵才訊息而與之聯繫，該成員向告訴人魏聆庭訛稱：協助外幣交易平臺測試穩定性，可先投資獲利云云，致告訴人魏聆庭陷於錯誤，而於右列所示時間匯款右列所示金額至右列帳戶內。  109年9月26日15時39分 5萬元 同上     109年9月26日15時40分 5萬元    3 施閔鏵 於109年8月間告訴人施閔鏵透過交友軟體Paris 結識真實姓名年籍不詳LINE 暱稱「賴玉珊」之人，該暱稱「賴玉珊」之人向告訴人施閔鏵訛稱：可投資環球智匯獲利云云，致告訴人施閔鏵陷於錯誤，而於右列所示時間匯款右列所示金額至右列帳戶內。 109年9月23日凌晨零時6分 33萬元 同上  4 林晏彣 於109年致9月4日某時許告訴人林晏彣透過臉書Try again 遊戲體驗開發社團結識真實姓名年籍不詳LINE 暱稱「Cind y」、「wood財務通」、「Wessler Zeng」、「Lara」之人，上開人等陸續向告訴人林晏彣訛稱：擔任投單操作員進行操作投資可獲利，然需存入金錢至虛擬帳戶云云，致告訴人林晏彣陷於錯誤，而於右列所示時間匯款右列所示金額至右列帳戶內。 109年9月23日18時15分 5萬元 同上     109年9月23日18時17分 5萬元 同上     109年9月23日18時24分 10萬元 同上     109年9月23日18時29分 5萬元 同上  5 李瑞綺 於109年9月21日某時許告訴人李瑞綺透過臉書花蓮臨時工社團結識真實姓名年籍不詳LINE 暱稱「小雁子」、「Chris tine」、「Calvin」之人，上開人等陸續向告訴人李瑞綺訛稱：可在聯博數位系統操作虛擬貨幣獲利云云，致告訴人李瑞綺陷於錯誤，而於右列所示時間匯款右列所示金額至右列帳戶內。 109年9月23日18時11分 3萬元 同上  6 吳柏威 於109年7月某時許告訴人吳柏威透過交友軟體結識真實姓名年籍不詳LINE暱稱「婉玲」之人 ，該暱稱「婉玲」之人向告訴人吳柏威訛稱：可操作外匯平台投資獲利，並須繳納保證金、財力證明云云，致告訴人吳柏威陷於錯誤，而於右列所示時間匯款右列所示金額至右列帳戶內。 109年9月23日13時1分 30萬元 同上  7 洪振雄 於109年9月4日某時許告訴人洪振雄透過交友軟體OMI結識真實姓名年籍不詳LINE暱稱「家琪」之人，該暱稱「家琪」之人向告訴人洪振雄訛稱：可進行外匯操作獲利，並須繳納保證金云云，致告訴人洪振雄陷於錯誤，而於右列所示時間匯款右列所示金額至右列帳戶內。 109年9月25日13時10分 5萬元 同上     109年9月25日13時12分 1萬元 同上   8 陳采瑜 於109年8月間告訴人陳采瑜透過交友軟體結識真實姓名年籍不詳暱稱「KEVIN」之人，該暱稱「KEVIN」之人向告訴人陳采瑜訛稱：可投資拜爾德網站操作獲利云云 ，致告訴人陳采瑜陷於錯誤，而於右列所示時間匯款右列所示金額至右列帳戶內。     109年8月27日   5萬元  被告所申設玉山銀行北新分行帳號00000000000 00號帳戶  即追加起訴書犯罪事實欄一㈠    109年8月28日 5萬元       109年8月28日 10萬元       109年8月29日 5萬元       109年8月29日 5萬元   9 廖育瑩 於109年8月間告訴人廖育瑩於交友軟體認識真實姓名年籍不詳暱稱「KEVIN」之人，該暱稱「KEVIN」之人向告訴人廖育瑩訛稱：可投資拜爾德網站獲利云云，告訴人廖育瑩於該網站申辦帳號操作後，詐欺集團繼之以「林進宏」名義向告訴人廖育瑩佯稱 ：帳號經偵測有問題，需重新申辦並補足資金云云，致告訴人廖育瑩陷於錯誤，而於右列所示時間匯款右列所示金額至右列帳戶內。  109年8 月27日 10萬元  同上    即追加起訴書犯罪事實欄一㈡    109年8 月29日 5萬元   10 張凱翔 於109年8月間告訴人張凱翔於交友軟體認識真實姓名年籍不詳暱稱「陳夢熙」之人，該暱稱「陳夢熙」之人向告訴人張凱翔訛稱：可於BTXPROCOM網站投資虛擬貨幣獲利云云，致告訴人張凱翔陷於錯誤，而於右列所示時間匯款右列所示金額至右列帳戶內。  109年9月25日15時35分許 12萬130元 謝孝澤所申設臺灣土地銀行帳號 000000000000號帳戶 即併辦意旨書(偵24632卷)犯罪事實欄一    11 廖柏毓 於109年9月間，以不詳之LINE帳號向廖柏毓佯以投資名義，要求廖柏毓依其指示匯款，致廖柏毓陷於錯誤而匯款。    109年9月25日21時6分  5萬元  同上 即併辦意旨書(偵29125卷)犯罪事實欄一      109年9月25日21時7分  5萬元   
附表二：　　
１、被告應於民國（下同）110年12月6日以前給付陳志瑋新臺幣
    （下同）35,000元，並由被告匯款至陳志瑋所指定彰化銀行
    板橋分行戶名陳志瑋、帳號00000000000000號之帳戶。
２、被告應於110年12月30日以前給付魏聆庭38,000元，並由被告
    匯款至魏聆庭所指定永豐銀行帳號00000000000000號之帳戶
    。　　　
３、被告應於110年12月9日以前給付施閔鏵110,000元，並由被告
    匯款至施閔鏵所指定台新銀行沙鹿分行戶名施閔鏵、帳號00
    000000000000號之帳戶。　　
４、被告應於110年12月30日以前給付林晏彣92,000元，並由被告
    匯款至林晏彣所指定中國信託銀行帳號000000000000號之帳
    戶。　　
５、被告應於110年11月16日以前給付李瑞綺10,000元，並由被告
    匯款至李瑞綺所指定中華郵政股份有限公司帳號00000000
　　000000號之帳戶。
６、被告應於110年11月16日以前給付洪振雄20,000元，並由被告
    匯款至洪振雄所指定中華郵政股份有限公司帳號00000000
　　000000號之帳戶。　　
７、被告應給付陳采瑜300,000 元，給付方式如下：自110年11
　　月起，按月於每月15日以前給付2,000元至全部清償完畢為
　　止，如有一期未履行，視為全部到期，並由被告匯款至陳采
　　瑜所指定中國信託銀行戶名陳采瑜、帳號000000000000號之
　　帳戶。
８、被告應於110年11月16日以前給付廖柏毓30,000元，並由被告
    匯款至廖柏毓所指定土地銀行戶名廖柏毓、帳號0000000
　　00000號之帳戶。
９、被告應於110年12月9日以前給付張凱翔45,000元，並由被告
    匯款至張凱翔所指定玉山銀行戶名張凱翔、帳號0000000000
　　000號之帳戶。
附件二：
臺灣臺北地方檢察署檢察官起訴書
                                     110年度偵字第8281號
                                               第11160號
　　被　　　告　吳雅慧　女　44歲（民國00年0月0日生）
　　　　　　　　　　　　住○○市○○區○○街00巷0000號14
　　　　　　　　　　　　　樓
　　　　　　　　　　　　居新北市○○區○○路00巷00號3樓
　　　　　　　　　　　　國民身分證統一編號：Z000000000號
上列被告因詐欺等案件，已經偵查終結，認應提起公訴，茲將犯
罪事實及證據並所犯法條分敘如下：
　　　　犯罪事實
一、吳雅慧依一般社會生活之通常經驗，可預見將金融機構帳戶
    之提款卡、存摺及密碼任意交予他人使用，可能成為詐欺取
    財之犯罪工具，並用以掩飾、隱匿不法所得去向，竟仍基於
    縱若取得其所交付之帳戶提款卡、存摺及密碼之人，自行或
    轉交他人用以實施犯罪，供作被害人匯款之用，仍不違背其
    本意，基於幫助不詳犯罪集團詐欺取財及洗錢之不確定故意，
    於民國109年9月22日某時許，在新北市○○區○○○○號」貨運行
    內，以託運方式將其自不知情之姪子謝孝澤（所涉詐欺犯行
    部分，另為不起訴處分）處取得謝孝澤所申辦臺灣土地銀行
    帳號000000000000號帳戶（下稱土銀帳戶）之存摺及提款卡
    交付予真實姓名年籍不詳、自稱「大姐」之女子使用，並告
    知提款卡密碼。嗣該詐騙集團成員收得上開帳戶後，即意圖
    為自己不法之所有，基於詐欺、洗錢之犯意，於如附表所示
    時間，施以如附表所示之詐術，致陳志瑋、魏聆庭、施閔鏵
    、林晏彣、李瑞綺、吳柏威及洪振雄(下稱陳志瑋等7人)陷
    於錯誤，依指示於附表所示之時間，匯出如附表所示之金額
    至上開土銀帳戶內，旋遭提領一空。嗣因陳志瑋等7人察覺
    有異，報警處理而循線查悉上情。
二、案經陳志瑋訴由臺南市政府警察局歸仁分局、魏聆庭訴由高
    雄市政府警察局三民第一分局、施閔鏵訴由嘉義縣警察局民
    雄分局、林晏彣及李瑞綺訴由新北市政府警察局新店分局、
    吳柏威訴由臺中市政府警察局豐原分局、洪振雄訴由新北市
    政府警察局三峽分局報告偵辦。
　　　　證據並所犯法條
一、證據清單及待證事實：
編號 證據名稱 待證事實 1 被告吳雅慧於警詢時及偵查中之供述 坦承於上開時、地，將同案被告謝孝澤之土銀帳戶之存摺及提款卡交付予真實姓名年籍不詳、綽號「大姐」之人，並告知提款卡密碼之事實。惟矢口否認有何幫助詐欺犯行，辯稱：綽號「維哥」人問伊想不想賺錢，就介紹綽號「大姐」之人給伊認識，「大姐」說有一個投資虛擬貨幣方案，方式是先貸款，她說要節稅所以要去開一個帳戶，伊有卡債怕不能開戶，所以伊以工作需求為由叫謝孝澤去開戶借伊作薪轉使用，「大姐」說這樣就是投資云云。 2 同案被告謝孝澤於警詢及偵查中之供述 證明上開土銀帳戶係被告以工作薪轉需求為由，而向其借用之事實。 3 告訴人陳志瑋於警詢時之指述暨其所提供之交易明細表截圖照片4張、與詐欺集團間通訊軟體LINE對話畫面翻拍照片1份 證明附表編號1所示之事實。 4 告訴人魏聆庭於警詢時之指述暨其所提供之國泰世華銀行APP轉帳紀錄翻拍照片1張 證明附表編號2所示之事實。 5 告訴人施閔鏵於警詢時之指述暨其所提供之轉帳明細翻拍照片1張、與詐欺集團間通訊軟體LINE對話畫面翻拍照片1份 證明附表編號3所示之事實。 6 告訴人林晏彣於警詢時之指述暨其所提供之轉帳明細表截圖照片4張、與詐欺集團間通訊軟體LINE對話畫面翻拍照片1份 證明附表編號4所示之事實。 7 告訴人李瑞綺於警詢時之指述暨其所提供之花蓮二信存簿封面及交易明細、與詐欺集團間通訊軟體LINE對話畫面翻拍照片各1份 證明附表編號5所示之事實。 8 告訴人吳柏威於警詢時之指述暨其所提供之彰化銀行匯款回條聯1張 證明附表編號6所示之事實。 9 告訴人洪振雄於警詢時之指述暨其所提供之中華郵政交易明細、與詐欺集團間通訊軟體LINE對話畫面翻拍照片各1份 證明附表編號7所示之事實。 10 臺灣土地銀行帳號000000000000號帳戶開戶人基本資料及交易明細1份 證明： 1.上開土銀帳戶係同案被告謝孝澤所申辦之事實。 2.告訴人陳志瑋等7人有匯入如附表所示款項至土銀帳戶並遭提領之事實。 11 被告所提出與綽號「維」間通訊軟體Line、綽號「大姐」間通訊軟體Wechat聊天紀錄翻拍照片各1份。 證明被告與綽號「維」、「大姐」之人聯繫並交付土銀帳戶之過程。 
二、被告以幫助洗錢、詐欺取財之意思，參與洗錢、詐欺取財罪
    構成要件以外之行為，所為係犯洗錢防制法第2條第2款及洗
    錢防制法第3條第2款之行為而犯洗錢防制法第14條第1項洗
    錢罪嫌，及刑法第339條第1項之詐欺取財罪嫌，且均為幫助
    犯（最高法院108年度台上大字第3101號裁定意旨參照）。
    核被告所為，係犯刑法第30條第1項前段、同法第339條第1
    項幫助詐欺取財、洗錢防制法第2條、第14條第1項幫助一般
    洗錢等罪嫌。被告以一提供帳戶之行為，同時涉犯上開2罪名
    ，為想像競合犯，應依刑法第55條規定從一重之幫助洗錢罪
    處斷。
三、依刑事訴訟法第251條第1項提起公訴。
　　此　致
臺灣臺北地方法院
中　　華　　民　　國　 110　　年　　6 　　月　　16　　日
　　　　　　　　　　　　　檢　察　官　　許  佩  霖
本件正本證明與原本無異
中　　華　　民　　國　 110　　年　　7 　　月　　27　　日
　　　　　　　　　　　　　書　記　官　　楊  介  中
附錄本案所犯法條全文
中華民國刑法第30條
（幫助犯及其處罰）
幫助他人實行犯罪行為者，為幫助犯。雖他人不知幫助之情者，
亦同。
幫助犯之處罰，得按正犯之刑減輕之。
中華民國刑法第339條
（普通詐欺罪）
意圖為自己或第三人不法之所有，以詐術使人將本人或第三人之
物交付者，處 5 年以下有期徒刑、拘役或科或併科 50 萬元以
下罰金。
以前項方法得財產上不法之利益或使第三人得之者，亦同。
前二項之未遂犯罰之。
洗錢防制法第2條
本法所稱洗錢，指下列行為：
一、意圖掩飾或隱匿特定犯罪所得來源，或使他人逃避刑事追訴
    ，而移轉或變更特定犯罪所得。
二、掩飾或隱匿特定犯罪所得之本質、來源、去向、所在、所有
    權、處分權或其他權益者。
三、收受、持有或使用他人之特定犯罪所得。
洗錢防制法第14條
有第二條各款所列洗錢行為者，處 7 年以下有期徒刑，併科新
臺幣 5 百萬元以下罰金。
前項之未遂犯罰之。
前二項情形，不得科以超過其特定犯罪所定最重本刑之刑。
附表：
編號 告訴人 詐欺方式 受詐欺匯款時間 金額 1 陳志瑋 於109年8月間告訴人陳志瑋透過交友軟體Partying 結識真實姓名年籍不詳LINE 暱稱「亭鈺」之人，該暱稱「亭鈺」之人向告訴人陳志瑋訛稱，可投資安達金融獲利，並須申請成為會員云云。 109年9月26日15時36分 2萬9,985元    109年9月26日15時59分 3萬元    109年9月26日16時5分 3萬元    109年9月26日16時19分 43元 2 魏聆庭 於109年9月4日某時許告訴人魏聆庭透過臉書瀏覽徵才訊息，詐騙集團成員向告訴人魏聆庭訛稱，協助外幣交易平臺測試穩定性及投資可獲利云云。 109年9月26日15時39分 5萬元    109年9月26日15時40分  5萬元 
3 施閔鏵 於109年8月間告訴人施閔鏵透過交友軟體Paris 結識真實姓名年籍不詳LINE 暱稱「賴玉珊」之人，該暱稱「賴玉珊」之人向告訴人施閔鏵訛稱，可投資環球智匯獲利云云。 109年9月23日凌晨零時6分 33萬 4 林晏彣 於109年9月4日某時許告訴人林晏彣透過臉書Try again 遊戲體驗開發社團結識真實姓名年籍不詳LINE 暱稱「Cindy」、「wood財務通」、「Wessler Zeng」、「Lara」之人，上開人等 陸續向告訴人林晏彣訛稱擔任投單操作員進行操作投資可獲利，然需存入金錢至虛擬帳戶云云。 109年9月23日18時15分 5萬元    109年9月23日18時17分 5萬元    109年9月23日18時24分 10萬元    109年9月23日18時29分 5萬元 5 李瑞綺 於109年9月21日某時許告 訴人李瑞綺透過臉書花蓮臨時工社團結識真實姓名年籍不詳LINE 暱稱「小雁子」、「Christine」、「Calvin」之人，上開人等陸續向告訴人李瑞綺訛稱可在聯博數位系統操作虛擬貨幣獲利云云。 109年9月23日18時11分 3萬 6 吳柏威 於109年7月某時許告訴人吳柏威透過交友軟體結識真實姓名年籍不詳LINE暱稱「婉玲」之人，該暱稱「婉玲」之人向告訴人吳柏威訛稱，可操作外匯平台投資獲利，並須繳納保證金、財力證明云云。 109年9月23日13時1分 30萬 7 洪振雄 於109年9月4日某時許告訴人洪振雄透過交友軟體OMI結識真實姓名年籍不詳LINE暱稱「家琪」之人，該暱稱「家琪」之人向告訴人洪振雄訛稱，可進行外匯操作獲利，並須繳納保證金云云。 109年9月25日13時10分 5萬    109年9月25日13時12分 1萬 
附件三：
臺灣臺北地方檢察署檢察官追加起訴書
                                     110年度偵字第8201號
第10130號
第18056號
    被      告  吳雅慧  女  44歲（民國00年0月0日生）
                        國民身分證統一編號：Z000000000號
                        住○○市○○區○○街00巷00○0號
                          14樓  
　　選任辯護人　王志傑律師
上列被告因詐欺等案件，認與本署檢察官以110 年度偵字第8281
號、第11160 號起訴之案件為相牽連之案件，應追加起訴，茲將
犯罪事實及證據並所犯法條敘述如下：
　　犯罪事實
一、吳雅慧依一般社會生活之通常經驗，可預見將金融機構帳戶
　　之提款卡、存摺及密碼任意交予他人使用，可能成為詐欺取
    財之犯罪工具，並用以掩飾、隱匿不法所得去向，竟仍基於
    縱若取得其所交付之帳戶提款卡、存摺及密碼之人，自行或
    轉交他人用以實施犯罪，供作被害人匯款之用，仍不違背其
    本意，基於幫助不詳犯罪集團詐欺取財及洗錢之不確定故意，
    於民國109 年7 、8 月間之某日，自新北市○○區○○○街000 
    號空軍一號三重站，以託運方式將其在玉山銀行北新分行（
    帳號0000000000000 ）開立之帳戶存摺、提款卡、密碼寄至
    空軍一號中南站予「小椒」。嗣取得上開帳戶資料之詐欺集
    團意圖為自己不法之所有，並掩飾、隱匿詐欺犯罪所得去向
    ，先後為下列犯行：
（一）於109 年8 月間以KEVIN 名義，透過即時通訊軟體LINE與
　　　陳采瑜聯繫，謊稱可提供投資網站及客服聯絡人資訊，使
      陳采瑜依其提供之方式與客服人員確認投資網站運作情形
      後，信以為真而陸續依對方指示匯款，並因此於同年8 月
      27、28、29日先後匯款新臺幣（下同）50,000元、50,000
      元、100,000 元、50,000元、50,000元至上開玉山銀行帳
      戶。
（二）於109 年8 月間透過聊天軟體認識廖育瑩，陸續以LINE與
　　　之聯繫，並提供拜爾德投資網站資料，聲稱可透過該網站
      投資獲利，廖育瑩因而在該網站申辦帳號操作後，詐欺集
      團繼之以「林進宏」名義透過LINE與廖育瑩聯絡，佯稱帳
      號經偵測有問題，需重新申辦並補足資金等，使廖育瑩信
      以為真，陸續依照對方匯款，並因此於同年8 月27日、29
      日分別匯款100,000 元、50,000至上開玉山銀行帳戶。
二、案經陳采瑜訴由臺南市政府警察局善化分局、陳采瑜、廖育
　　瑩訴由臺北市政府警察局刑事警察大隊、廖育瑩訴由新北市
    政府警察局新莊分局報告偵辦。
    證據並所犯法條
一、證據及其待證事實
編號 證據資料 待證事實 1 被告吳雅慧於警詢中之 供述 將玉山銀行帳戶資料透過空軍一號寄交臺中空 軍一號給「小椒」。 2 被告於偵查中之供述 將玉山銀行帳戶資料透過空軍一號寄交不詳之人。 3 被告與「大姐」之LINE 對話截圖 被告係為尋求賺錢方式而與「大姐」聯繫，而 「大姐」所張貼、可取得5000元費用及介紹費之訊息，完全未交代工作內容，僅要求被告辦理預付卡，被告即依言辦理，且曾詢問是否有風險，進而在「大姐」表示每組可獲得5000元以上介紹費後，旋即同意辦理預付卡及前往銀行開戶，並主動訊問是否需辦理金融卡與網路銀行，凡此均足認被告可預見提供金融帳戶資料可供詐欺集團使用，且對於縱使發生此等結果亦無違其本意。 4 證人即告訴人陳采瑜於 警詢中之證言 因受詐騙而匯款至被告玉山銀行帳戶之事實。 5 證人即告訴人廖育瑩於 警詢中之證言 因受詐騙而匯款至被告玉山銀行帳戶之事實。 6 被告之玉山銀行帳戶交 易往來明細表 被告之玉山銀行帳戶為109年7月17日存入1000 元後開戶，被告當日稍後隨即提領900元，且該帳戶自同年7月29日起即為詐欺集團使用，並有本件告訴人匯入款項之事實。 7 臺幣活存明細手機畫面 截圖 陳采瑜之中國信託銀行 中壢分行存摺 陳采瑜之玉山銀行八德 分行存摺 陳采瑜與KEVIN等人之  LINE對話截圖 告訴人陳采瑜因受詐騙而匯款至被告玉山銀行 帳戶之事實。 8 網路銀行手機交易明細 截圖 廖育瑩與詐欺集團成員 對話之LINE對話截圖 告訴人廖育瑩因受詐騙而匯款至被告玉山銀行 帳戶之事實。 
二、核被告所為，係犯刑法第30條第1 項前段、同法第339 條第
　　1 項幫助詐欺取財、洗錢防制法第2 條、第14條第1 項幫助
    洗錢罪嫌。被告以1 提供帳戶之行為，同時涉犯上開2 罪名
    ，為想像競合犯，請依刑法第55條規定從一重罪處斷。
三、被告前因詐欺等案件，經本署檢察官以110 年度偵字第8281
　　號、第11160 號案件提起公訴，現由貴院以110 年審訴字11
    92號（癸股）審理中，被告本件犯行，與前開起訴案件為1 
    人犯數罪之相牽連案件。
四、依刑事訴訟法第265 條第1項追加起訴。　　　　　
    此　致
臺灣臺北地方法院
中　　華　　民　　國　 110　　年　　8 　　月　　18　　日
                       檢　察　官　　許　智　評
本件正本證明與原本無異
中　　華　　民　　國　 110　　年　　8 　　月　　23　  日
                       書  記  官    吳  典  螢
附錄本案所犯法條全文 
中華民國刑法第339條（普通詐欺罪）
意圖為自己或第三人不法之所有，以詐術使人將本人或第三人之
物交付者，處 5 年以下有期徒刑、拘役或科或併科 50 萬元以
下罰金。
以前項方法得財產上不法之利益或使第三人得之者，亦同。
前二項之未遂犯罰之。
洗錢防制法第2條
本法所稱洗錢，指下列行為：
一、意圖掩飾或隱匿特定犯罪所得來源，或使他人逃避刑事追訴
    ，而移轉或變更特定犯罪所得。
二、掩飾或隱匿特定犯罪所得之本質、來源、去向、所在、所有
    權、處分權或其他權益者。
三、收受、持有或使用他人之特定犯罪所得。
洗錢防制法第14條
有第二條各款所列洗錢行為者，處 7 年以下有期徒刑，併科新
臺幣 5 百萬元以下罰金。
前項之未遂犯罰之。
前二項情形，不得科以超過其特定犯罪所定最重本刑之刑。
附件四：
臺灣臺北地方檢察署檢察官併辦意旨書
                                    110年度偵字第24632號
　　被　　　告　吳雅慧　女　44歲（民國00年0月0日生）
　　　　　　　　　　　　住○○市○○區○○街00巷00○0號1
　　　　　　　　　　　　　4樓
　　　　　　　　　　　　居新北市○○區○○路00巷00號3樓
　　　　　　　　　　　　國民身分證統一編號：Z000000000號
上列被告因詐欺案件，業經偵查終結，認應移請臺灣臺北地方法
院併案審理，茲將犯罪事實、證據並所犯法條及併辦理由分敘如
下：
一、犯罪事實：吳雅慧依一般社會生活之通常經驗，可預見將金
    融機構帳戶之提款卡、存摺及密碼任意交予他人使用，可能
    成為詐欺取財之犯罪工具，並用以掩飾、隱匿不法所得去向
    ，竟仍基於縱若取得其所交付之帳戶提款卡、存摺及密碼之
    人，自行或轉交他人用以實施犯罪，供作被害人匯款之用，
    仍不違背其本意，基於幫助不詳犯罪集團詐欺取財及洗錢之不
    確定故意，於民國109年9月22日某時許，在新北市○○區○○○○
    號」貨運行內，以託運方式將其自不知情之姪子謝孝澤（所
    涉詐欺犯行部分，另為不起訴處分）處取得謝孝澤所申辦臺
    灣土地銀行帳號000000000000號帳戶（下稱土銀帳戶）之存
    摺及提款卡交付予真實姓名年籍不詳、自稱「大姐」之女子
    使用，並告知提款卡密碼。俟該詐騙集團成員收得上開帳戶
    後，即意圖為自己不法之所有，基於詐欺、洗錢之犯意，於
    109年8月間，以LINE帳號「陳夢熙」向張凱翔佯稱：在BTXP
    ROCOM網站投資虛擬貨幣之獲利高，只需將投資款匯入指定
    帳戶即可完成投資等語，致張凱翔陷於錯誤，於109年9月25
    日下午3時35分許，匯款新臺幣(下同)12萬130元至上開土地
    銀行帳戶。嗣因張凱翔察覺有異，報警處理而循線查悉上情
    。
二、證據：
  ㈠告訴人張凱翔於警詢時之指訴。
  ㈡土地銀行歷史交易明細、張凱翔之彰化銀行存摺影本及彰化
    銀行匯款回條聯。
三、所犯法條：核被告所為，係犯刑法第30條第1項前段、第339
    條第1項之幫助詐欺及洗錢防制法第14條第1項之洗錢等罪嫌
    。
四、併案理由：被告前因同一提供帳戶幫助詐欺取財之行為，經
    本署檢察官以110年度偵字第8281、11160號案件提起公訴，
    現由貴院以110年度審訴字第1192號案件(癸股)審理中，有
    起訴書及全國刑案資料查註表各1份在卷可稽，本案被告所
    涉詐欺等罪嫌，與前案犯罪事實係提供同一帳戶，僅係被害
    人不同，應為前案起訴效力所及，爰請依法併案審理。
　　此　  致
臺灣臺北地方法院
中　　華　　民　　國　 110　　年　　9 　　月　　6 　　日
　　　　　　　　　　　　　　　檢　察　官
附錄本案所犯法條全文
中華民國刑法第30條
（幫助犯及其處罰）
幫助他人實行犯罪行為者，為幫助犯。雖他人不知幫助之情者，
亦同。
幫助犯之處罰，得按正犯之刑減輕之。
中華民國刑法第339條
（普通詐欺罪）
意圖為自己或第三人不法之所有，以詐術使人將本人或第三人之
物交付者，處 5 年以下有期徒刑、拘役或科或併科 50 萬元以
下罰金。
以前項方法得財產上不法之利益或使第三人得之者，亦同。
前二項之未遂犯罰之。
洗錢防制法第14條
有第二條各款所列洗錢行為者，處 7 年以下有期徒刑，併科新
臺幣 5 百萬元以下罰金。
前項之未遂犯罰之。
前二項情形，不得科以超過其特定犯罪所定最重本刑之刑。
附件五：
臺灣臺北地方檢察署檢察官併辦意旨書
                                    110年度偵字第29125號
　　被　　　告　吳雅慧　女　44歲（民國00年0月0日生）
　　　　　　　　　　　　住○○市○○區○○里○○街00巷00
　　　　　　　　　　　　　○0號14樓
                        居新北市○○區○○路00巷00號3樓
　　　　　　　　　　　　國民身分證統一編號：Z000000000號
上列被告因詐欺案件，業經偵查終結，認應移請臺灣臺北地方法
院併案審理，茲將犯罪事實、證據並所犯法條及併辦理由分敘如
下：
一、犯罪事實：
    吳雅慧依一般社會生活之通常經驗，可預見將金融機構帳戶
    之提款卡、存摺及密碼任意交予他人使用，可能成為詐欺取
    財之犯罪工具，並用以掩飾、隱匿不法所得去向，竟仍基於
    縱若取得其所交付之帳戶提款卡、存摺及密碼之人，自行或
    轉交他人用以實施犯罪，供作被害人匯款之用，仍不違背其
    本意，基於幫助不詳犯罪集團詐欺取財及洗錢之不確定故意，
    於民國109年9月22日某時許，在新北市○○區○○○○號」貨運行
    內，以託運方式將其不知情之姪子謝孝澤所申辦臺灣土地銀
    行帳號000000000000號帳戶（下稱土銀帳戶）之存摺及提款
    卡交付予真實姓名年籍不詳、自稱「大姐」之女子使用，並
    告知提款卡密碼。俟該詐騙集團成員收得上開帳戶後，即意
    圖為自己不法之所有，基於詐欺、洗錢之犯意，於109年9月
    間，以不詳之LINE帳號向廖柏毓佯以投資名義，要求廖柏毓
    依其指示匯款，致廖柏毓陷於錯誤，於109年9月25日晚上9
    時6分許，匯款新臺幣(下同)5萬元至上開土地銀行帳戶。嗣
    因廖柏毓察覺有異，報警處理而循線查悉上情。
二、證據：
  ㈠被告吳雅慧於警詢時之供述。
  ㈡告訴人廖柏毓於警詢時之指訴。
  ㈢證人謝孝澤於警詢時之證述。
  ㈣告訴人之網路銀行匯款憑證翻拍照片。
三、所犯法條：
    核被告所為，係犯刑法第30條第1項前段、第339條第1項之
    幫助詐欺及洗錢防制法第14條第1項之洗錢等罪嫌。
四、併案理由：
    被告前因同一提供帳戶幫助詐欺取財之行為，經本署檢察官
    以110年度偵字第8281、11160號案件提起公訴，現由貴院以
    110年度審訴字第1192號案件(癸股)審理中，有起訴書及全
    國刑案資料查註表各1份在卷可稽，本案被告所涉詐欺等罪
    嫌，與前案犯罪事實係提供同一帳戶，僅係被害人不同，應
    為前案起訴效力所及，爰請依法併案審理。
　　此　  致
臺灣臺北地方法院
中　　華　　民　　國　 110　　年　　10　　月　　18　　日
　　　　　　　　　　　　　　　檢　察　官  
附錄本案所犯法條全文
中華民國刑法第30條
（幫助犯及其處罰）
幫助他人實行犯罪行為者，為幫助犯。雖他人不知幫助之情者，
亦同。
幫助犯之處罰，得按正犯之刑減輕之。
中華民國刑法第339條
（普通詐欺罪）
意圖為自己或第三人不法之所有，以詐術使人將本人或第三人之
物交付者，處 5 年以下有期徒刑、拘役或科或併科 50 萬元以
下罰金。
以前項方法得財產上不法之利益或使第三人得之者，亦同。
前二項之未遂犯罰之。
洗錢防制法第14條
有第二條各款所列洗錢行為者，處 7 年以下有期徒刑，併科新
臺幣 5 百萬元以下罰金。
前項之未遂犯罰之。
前二項情形，不得科以超過其特定犯罪所定最重本刑之刑。
附件六：
臺灣臺北地方檢察署檢察官併辦意旨書
                                     111年度偵字第5143號
第6502號
　　被　　　告　吳雅慧　女　44歲（民國00年0月0日生）
　　　　　　　　　　　　住○○市○○區○○街00巷00○0號1
　　　　　　　　　　　　　4樓
　　　　　　　　　　　　居新北市○○區○○路00巷00號3樓
　　　　　　　　　　　　國民身分證統一編號：Z000000000號
上列被告因詐欺案件，業經偵查終結，認應移請臺灣臺北地方法
院併案審理，茲將犯罪事實、證據並所犯法條及併辦理由分敘如
下：
一、犯罪事實：吳雅慧依一般社會生活之通常經驗，可預見將金
    融機構帳戶之提款卡、存摺及密碼任意交予他人使用，可能
    成為詐欺取財之犯罪工具，並用以掩飾、隱匿不法所得去向
    ，竟仍基於縱若取得其所交付之帳戶提款卡、存摺及密碼之
    人，自行或轉交他人用以實施犯罪，供作被害人匯款之用，
    仍不違背其本意，基於幫助不詳犯罪集團詐欺取財及洗錢之不
    確定故意，於民國109年9月22日某時許，在新北市○○區○○○○
    號」貨運行內，以託運方式將其自不知情之姪子謝孝澤（所
    涉詐欺犯行部分，另為不起訴處分）處取得謝孝澤所申辦臺
    灣土地銀行帳號000000000000號帳戶（下稱土銀帳戶）之存
    摺及提款卡交付予真實姓名年籍不詳、自稱「大姐」之女子
    使用，並告知提款卡密碼。嗣該詐騙集團成員收得上開帳戶
    後，即意圖為自己不法之所有，基於詐欺、洗錢之犯意，於
    如附表所示時間，施以如附表所示之詐術，致吳冠宏、洪紹
    詠陷於錯誤，依指示於附表所示之時間，匯出如附表所示之
    金額至上開土銀帳戶內，旋遭提領一空。嗣因吳冠宏、洪紹
    詠察覺有異，報警處理而循線查悉上情。
二、證據：
  ㈠告訴人吳冠宏於警詢時之指訴。
  ㈡告訴人洪紹詠於警詢時之指訴。
　㈢臺灣土地銀行新店分行109年12月4日新店字第1090003843號
    函暨所附本案帳戶歷史交易明細
　㈣告訴人吳冠宏網路轉帳畫面擷取畫面4張、國泰世華銀行匯出
    匯款憑證1張。
　㈤告訴人吳冠宏與真實姓名年籍不詳之詐騙集團成員LINE對話
    紀錄截圖7張。
　㈥告訴人洪紹詠交易查詢紀錄2紙。
　㈦告訴人洪紹詠與真實姓名年籍不詳之詐騙集團成員LINE對話
    紀錄截圖9張。
三、所犯法條：核被告所為，係犯刑法第30條第1項前段、第339
    條第1項之幫助詐欺及洗錢防制法第14條第1項之幫助洗錢等
    罪嫌。
四、併案理由：被告前因同一提供帳戶幫助詐欺取財及幫助洗錢
    之行為，經本署檢察官以110年度偵字第8281、11160號案件
    提起公訴，現由貴院癸股以111年度審簡字第93號判決有罪
    ，另經本署檢察官於111年2月25日以111年上字第74號提起
    上訴，迄今尚未分案，有上開案件起訴書、判決書、上訴書
    及全國刑案資料查註表各1份在卷可稽，本案被告所涉詐欺
    等罪嫌，與前案犯罪事實係提供同一帳戶，僅係被害人不同
    ，應為前案起訴效力所及，爰請依法併案審理。
　　此　  致
臺灣臺北地方法院
中　　華　　民　　國　 111　　年　　3 　　月　　31　　日
　　　　　　　　　　　　　　　檢　察　官　　許文琪
所犯法條：
中華民國刑法第30條
（幫助犯及其處罰）
幫助他人實行犯罪行為者，為幫助犯。雖他人不知幫助之情者，
亦同。
幫助犯之處罰，得按正犯之刑減輕之。
中華民國刑法第339條
（普通詐欺罪）
意圖為自己或第三人不法之所有，以詐術使人將本人或第三人之
物交付者，處 5 年以下有期徒刑、拘役或科或併科 50 萬元以
下罰金。
以前項方法得財產上不法之利益或使第三人得之者，亦同。
前二項之未遂犯罰之。
洗錢防制法第14條
有第二條各款所列洗錢行為者，處 7 年以下有期徒刑，併科新
臺幣 5 百萬元以下罰金。
前項之未遂犯罰之。
前二項情形，不得科以超過其特定犯罪所定最重本刑之刑。
附表：
編號 告訴人 詐欺方式 受詐欺匯款時間 金額（新臺幣） 1 吳冠宏 於109年8月間告訴人吳冠宏透過交友軟體Meet Me結識真實姓名年籍不詳，自稱「陳諾佳」之人，該自稱「陳諾佳」之人向告訴人吳冠宏訛稱，可投資外匯獲利，並須申請成為會員云云。 109年9月23日14時3分 15萬元    109年9月25日12時10分 15萬元    109年9月25日12時51分 5萬元    109年9月25日12時59分 5萬元    109年9月26日13時7分 10萬元 2 洪紹詠 於109年9月25日某時許，告訴人洪紹詠透過LINE臉書結識真實姓名年籍不詳LINE暱稱「環球智匯」之人，該暱稱「環球智慧」之人向告訴人洪紹詠訛稱，可進行外匯操作獲利，並須繳納保證金始得將款項提出云云。  109年9月25日16時34分 2萬元    109年9月25日12時27分  9萬4,000元